<!DOCTYPE html PUBLIC "-//W3C//DTD XHTML 1.0 Transitional//EN" "http://www.w3.org/TR/xhtml1/DTD/xhtml1-transitional.dtd">
<html xmlns="http://www.w3.org/1999/xhtml">
<head>
	<meta http-equiv="Content-Type" content="text/html; charset=iso-8859-1" />
	<title>Ymmärrä suomea</title>
	<style type="text/css" media="all">@import "css/styles.css";</style>
	<script type="text/javascript" src="swfobject.js"></script>
</head>
<body class="font-medium">
	<div id="main-wrapper">
		<div id="topbar"></div>
		<div id="main-menu">
			<table cellspacing="0" cellpadding="0" border="0" class="add-links"><tr>
				<td class="item"><img class="raquo" src="i/raquo.gif" alt="" height="7" width="4" /><a href="/ymmarra/index.php?moduli=sanakirja">Sanakirja</a></td>
				<td class="item"><img class="raquo" src="i/raquo.gif" alt="" height="7" width="4" /><a href="/ymmarra/index.php?moduli=verbit">Verbiluettelo</a></td>
				<td class="item"><img class="raquo" src="i/raquo.gif" alt="" height="7" width="4" /><a href="/ymmarra/index.php?moduli=kielioppi">Kielioppi</a></td>
			</tr></table>
			<table cellspacing="0" cellpadding="0" border="0"><tr>
				<td class="item"><img class="raquo" src="i/raquo.gif" alt="" height="7" width="4" /><a href="/ymmarra/index.php">Etusivu</a></td>
				<td class="item"><img class="raquo" src="i/raquo.gif" alt="" height="7" width="4" /><a href="/ymmarra/index.php?moduli=tekstit">Lukutekstit</a></td>
			</tr></table>
		</div>
		<div id="content">
			<table cellspacing="0" cellpadding="0" border="0" id="content-wrapper"><tr>
				<td>
					<div id="left-menu">
												<div class="header-verb"><span>Verbit</span></div>
						<div class="menu">
								<div class="init"><a href="/ymmarra/index.php?moduli=verbit&kirjain=a">A</a></div>
								<div class="init"><a href="/ymmarra/index.php?moduli=verbit&kirjain=e">E</a></div>
								<div class="init"><a href="/ymmarra/index.php?moduli=verbit&kirjain=h">H</a></div>
								<div class="init"><a href="/ymmarra/index.php?moduli=verbit&kirjain=i">I</a></div>
								<div class="init"><a href="/ymmarra/index.php?moduli=verbit&kirjain=j">J</a></div>
								<div class="init"><a href="/ymmarra/index.php?moduli=verbit&kirjain=k">K</a></div>
								<div class="init"><a href="/ymmarra/index.php?moduli=verbit&kirjain=l">L</a></div>
								<div class="init"><a href="/ymmarra/index.php?moduli=verbit&kirjain=m">M</a></div>
								<div class="init"><a href="/ymmarra/index.php?moduli=verbit&kirjain=n">N</a></div>
								<div class="init"><a href="/ymmarra/index.php?moduli=verbit&kirjain=o">O</a></div>
								<div class="init"><a href="/ymmarra/index.php?moduli=verbit&kirjain=p">P</a></div>
								<div class="init"><a href="/ymmarra/index.php?moduli=verbit&kirjain=r">R</a></div>
								<div class="init"><a href="/ymmarra/index.php?moduli=verbit&kirjain=s">S</a></div>
								<div class="init"><a href="/ymmarra/index.php?moduli=verbit&kirjain=t">T</a></div>
								<div class="init"><a href="/ymmarra/index.php?moduli=verbit&kirjain=u">U</a></div>
								<div class="init"><a href="/ymmarra/index.php?moduli=verbit&kirjain=v">V</a></div>
								<div class="init"><a href="/ymmarra/index.php?moduli=verbit&kirjain=y">Y</a></div>
								<div class="init"><a href="/ymmarra/index.php?moduli=verbit&kirjain=Ä">Ä</a></div>
						</div>					</div>
				</td>
				<td>
					<div id="main-content">
						<div id="path">
							<a href=".">Etusivu</a> &gt; <a href="/ymmarra/index.php?moduli=verbit&kirjain=N">N</a>						</div>
													<h1>NUKKUA</h1>
						<table cellspacing="0" cellpadding="0" border="0">
							<tr>
								<td colspan="2" style="padding-bottom:10px;"><strong>Aktiivin indikatiivi</strong></td>
							</tr>
							<tr>
								<td><pre>PREESENS                   
minä      nukun            
sinä      nukut            
hän       nukkuu           
me        nukumme          
te        nukutte          
he        nukkuvat         

PASSIIVI
          nukutaan         

IMPERFEKTI                 
         nukuin            
         nukuit            
         nukkui            
         nukuimme          
         nukuitte          
         nukkuivat         

PASSIIVI
         nukuttiin         

PERFEKTI
olen     nukkunut          
olet     nukkunut          
on       nukkunut          
olemme   nukkuneet         
olette   nukkuneet         
ovat     nukkuneet         

PASSIIVI
on       nukuttu           

PLUSKVAMPERFEKTI
olin     nukkunut          
olit     nukkunut          
oli      nukkunut          
olimme   nukkuneet         
olitte   nukkuneet         
olivat   nukkuneet         

PASSIIVI
oli      nukuttu           
</pre></td>
								<td>&nbsp;&nbsp;&nbsp;</td>
								<td><pre>    KIELTOMUOTO
    en        nuku
    et        nuku
    ei        nuku
    emme      nuku
    ette      nuku
    eivät     nuku


    ei        nukuta

   
    en        nukkunut
    et        nukkunut
    ei        nukkunut
    emme      nukkuneet
    ette      nukkuneet
    eivät     nukkuneet


    ei        nukuttu


    en      ole nukkunut
    et      ole nukkunut
    ei      ole nukkunut
    emme    ole nukkuneet
    ette    ole nukkuneet
    eivät   ole nukkuneet


    ei      ole nukuttu


    en    ollut  nukkunut
    et    ollut  nukkunut
    ei    ollut  nukkunut
    emme  olleet nukkuneet
    ette  olleet nukkuneet
    eivät olleet nukkuneet


    ei    ollut  nukuttu
</pre></td>
							</tr>
						</table>
						<table cellspacing="0" cellpadding="0" border="0">
							<tr>
								<td colspan="2" style="padding-bottom:10px;"><strong>Aktiivin konditionaali</strong></td>
							</tr>
							<tr>
								<td><pre>PREESENS
minä     nukkuisin         
sinä     nukkuisit         
hän      nukkuisi          
me       nukkuisimme       
te       nukkuisitte       
he       nukkuisivat       

PASSIIVI
         nukuttaisiin      

PERFEKTI
olisin   nukkunut          
olisit   nukkunut          
olisi    nukkunut          
olisimme nukkuneet         
olisitte nukkuneet         
olisivat nukkuneet         

PASSIIVI
olisi    nukuttu           
</pre></td>
								<td>&nbsp;&nbsp;&nbsp;</td>
								<td><pre> 
    en          nukkuisi
    et          nukkuisi
    ei          nukkuisi 
    emme        nukkuisi
    ette        nukkuisi
    eivät       nukkuisi


    ei          nukuttaisi


    en olisi    nukkunut
    et olisi    nukkunut
    ei olisi    nukkunut
    emme olisi  nukkuneet
    ette olisi  nukkuneet
    eivät olisi nukkuneet


    ei olisi    nukuttu
</pre></td>
							</tr>
						</table>
						<table cellspacing="0" cellpadding="0" border="0">
							<tr>
								<td colspan="2" style="padding-bottom:10px;"><strong>Aktiivin potentiaali</strong></td>
							</tr>
							<tr>
								<td><pre>PREESENS
minä     nukkunen          
sinä     nukkunet          
hän      nukkunee          
me       nukkunemme        
te       nukkunette        
he       nukkunevat        

PASSIIVI
         nukuttaneen       

PERFEKTI
lienen   nukkunut          
lienet   nukkunut          
lienee   nukkunut          
lienemme nukkuneet         
lienette nukkuneet         
lienevät nukkuneet         

PASSIIVI
lienee   nukuttu           
</pre></td>
								<td>&nbsp;&nbsp;&nbsp;</td>
								<td><pre> 
    en          nukkune
    et          nukkune
    ei          nukkune
    emme        nukkune
    ette        nukkune
    eivät       nukkune


    ei          nukuttane


    en    liene nukkunut
    et    liene nukkunut
    ei    liene nukkunut
    emme  liene nukkuneet
    ette  liene nukkuneet
    eivät liene nukkuneet


    ei    liene nukuttu
</pre></td>
							</tr>
						</table>
						<table cellspacing="0" cellpadding="0" border="0">
							<tr>
								<td colspan="2" style="padding-bottom:10px;"><strong>Aktiivin imperatiivi</strong></td>
							</tr>
							<tr>
								<td><pre>PREESENS

(sinä)   nuku              
(hän)    nukkukoon         
(me)     nukkukaamme       
(te)     nukkukaa          
(he)     nukkukoot         

PASSIIVI
         nukuttakoon       

PERFEKTI

ole      nukkunut          
olkoon   nukkunut          
olkaamme nukkuneet         
olkaa    nukkuneet         
olkoot   nukkuneet         

PASSIIVI

olkoon   nukuttu           
</pre></td>
								<td>&nbsp;&nbsp;&nbsp;</td>
								<td><pre> 

    älä         nuku
    älköön      nukkuko
    älkäämme    nukkuko
    älkää       nukkuko
    älkööt      nukkuko


    älköön      nukuttako



    älä ole       nukkunut
    älköön olko   nukkunut
    älkäämme olko nukkuneet
    älkää olko    nukkuneet
    älkööt olko   nukkuneet



    älköön olko   nukuttu
</pre></td>
							</tr>
						</table>
						<table cellspacing="0" cellpadding="0" border="0">
							<tr>
								<td colspan="2" style="padding-bottom:10px;"><strong>Verbin nominaalimuodot</strong></td>
							</tr>
							<tr>
								<td><pre>I INFINITIIVI              

Lyhyempi muoto:            
         nukkua            

Pitempi muoto:             
         nukkuakseni       
         nukkuaksesi
         nukkuakseen
         nukkuaksemme
         nukkuaksenne
         nukkuakseen

III  INFINITIIVI           

inessiivi    nukkumassa    
elatiivi     nukkumasta    
illatiivi    nukkumaan     
adessiivi    nukkumalla
abessiivi    nukkumatta    
instruktiivi nukkuman      
                           
Passiivi
instruktiivi nukuttaman    
                           
                           
</pre></td>
								<td>&nbsp;&nbsp;&nbsp;</td>
								<td><pre> II INFINITIIVI

 inessiivi    nukkuessa
 instruktiivi nukkuen

 Passiivi
 inessiivi    nukuttaessa






   IV INFINITIIVI

   nominatiivi  nukkuminen
   partitiivi   nukkumista
   

   I PARTISIIPPI
   aktiivi      nukkuva
   passiivi     nukuttava

   II PARTISIIPPI
   aktiivi      nukkunut
   passiivi     nukuttu
</pre></td>
							</tr>
						</table>

					</div>
				</td>
			</tr></table>		</div>
		<div id="footer"><a href="http://www.oph.fi/"><img src="i/oph_logo_ymmarrasuomea.gif" width="157" height="35" alt="OPH" /></a></div>
	</div>
</body>
</html>
